# 持有外购商品且多用途

提问人：Ryan_q 时间：2021-09-14 11:42:00
@chenyiwei：
陈版主，实务中出现这个问题：
公司外购商品主要是为了自行组装固定资产，但由于外购商品主要通过海运大批量购买，国内较为紧俏，公司将外购商品也进行部分出售销售确认其他业务收入，或者与外部非关联方进行非货币性交换商品等方式。
问：
该外购商品在报表上列示应该是：在建工程、存货，划分标准应当如何才合理？
望陈版主指点！

回答人：chenyiwei
由于购入的主要目的是自行组装固定资产，“部分出售销售确认其他业务收入，或者与外部非关联方进行非货币性交换商品等方式”是偶发或附带的，因此总体上确认为在建工程，对此类偶发性业务下的处置应确认资产处置损益。
如果日后的出售、交换等有一定规模，形成常规业务，此时的采购也不完全是依据自身组装固定资产的需要，则建议对业务模式进行重组，将贸易业务独立出来由专门的团队运作，适用不同的考核标准，在此基础上可以将独立运作的贸易业务单独核算，确认收入和成本。